# **ALESSANDRO TANUS**

# **DESENVOLVEDOR FRONT-END**

Porto Alegre/RS (51) 98222-9032 alessandro@altadesign.com.br LinkedIn | Github | Portfólio

# SÍNTESE DE QUALIFICAÇÕES

Desenvolvedor Front-end, Estudante da Ciência da Computação e Bacharel em Design. Possuo experiência no desenvolvimento de sistemas web e mobile (para Android e iOS), focado em escalabilidade, desempenho e eficiência. Tenho experiência no desenvolvimento de aplicações web e móveis utilizando tecnologias modernas como React, React Native, TypeScript, e frameworks CSS, além de conhecimento em CI/CD e Docker, e familiaridade com escrita básica de testes utilizando ferramentas como Jest, React Testing Library e Playwright. Sou altamente comprometido com o crescimento contínuo e atualizado com as últimas práticas de desenvolvimento.

# Principais Competências Técnicas:

- Front-End: ReactJS, React Native, NextJS, TypeScript, JavaScript, HTML, CSS, SASS, Tailwind CSS, Styled-Components, Material-UI
- Back-End: NodeJS, Python (DRF, Flask), TypeORM, ExpressJS, NestJS, Prisma
- Bancos de Dados: PostgreSQL, SQLite
- Testes: Jest, React Testing Library, Cypress, Playwright
- Padrões de Design de Software: SOLID, MVC, DRY
- Ferramentas e Tecnologias Adicionais: Docker, Cl/CD, Git, Swagger, Redoc

#### **IDIOMAS**

**Inglês** – Domínio para conversação, escrita e leitura.

Italiano – Conversação e escrita básicos e nível de leitura intermediário.

**Espanho**l – Conversação e escrita básicos e nível de leitura intermediário.

# FORMAÇÃO ACADÊMICA

Ciência da Computação | Anhanguera | Agosto/2023 - o momento.

Desenvolvimento Web Full-Stack | Kenzie Academy Brasil | Maio/2022 a Junho/2023.

**Bacharel em Design de Produto** | Centro Universitário Ritter dos Reis (UniRitter) | Junho/2006 a Janeiro/2012.

## **EXPERIÊNCIA PROFISSIONAL**

Desenvolvedor Front-End (PJ) | Aplicativo EasyMatch | Outubro 2024 – Dezembro 2024 Desenvolvimento de interfaces front-end totalmente integradas com o back-end para o aplicativo EasyMatch, um aplicativo mobile em React Native, direcionado ao agendamento e gestão de eventos. O projeto envolveu a criação de telas e funcionalidades essenciais para o app com foco na entrega de um produto funcional e pronto para publicação em plataformas Android (Google Play) e iOS (App Store).

 Implementação de etapas específicas, incluindo telas de splash, onboarding, login, cadastro, recuperação de senhas, criação de eventos, explorar, detalhes de eventos, notificações, perfis, configurações e círculos.

- Colaboração direta com o cliente para validação e publicação, garantindo conformidade com os requisitos técnicos e prazos estabelecidos.
- Utilização de boas práticas de desenvolvimento, incluindo envio de código funcional para homologação e produção, com foco em desempenho e experiência do usuário.

Tecnologias utilizadas: React Native, integração com back-end (API REST), publicação de aplicativos mobile.

## Designer UI/UX (PJ) | Integra – Abril 2024 – Agosto 2024.

Desenvolvimento de interfaces web e mobile para o Sistema Integra, tendo como cliente final a Companhia de Engenharia Hídrica e de Saneamento da Bahia - CERB.

- Criação e desenvolvimento de interfaces de usuário (UI), com foco na usabilidade e acessibilidade, garantindo uma navegação intuitiva e eficiente.
- Implementação de design responsivo, adaptando a interface para diferentes dispositivos e tamanhos de tela, e garantindo compatibilidade com principais navegadores.
- Otimização de performance e tempo de carregamento, visando uma experiência de usuário fluida em dispositivos com recursos limitados, como tablets.

Desenvolvedor de Integrações e Novos Negócios | Deskbee – Janeiro 2024 – Maio 2024 Atuação no núcleo de Integrações e Novos Negócios, focado em integrar sistemas de controle de acesso com a plataforma Deskbee (SaaS para gestão de workplace).

- Desenvolvimento de diagramas de fluxo detalhados para o sistema de Acesso e
  Posicionamento Móvel da Deskbee, especificando a interação e integração entre as
  tecnologias de controle de acesso da HID Global e os sistemas de controle de acesso e
  gestão de espaços da Deskbee, foco na documentação técnica e melhoria contínua das
  interações entre sistemas.
- Implementação de melhorias no processo de atendimento e desenvolvimento de soluções técnicas para integração, otimizando o fluxo de trabalho entre os setores e entregando soluções customizadas.
- Apoio ao time de Customer Success e Suporte na melhoria dos processos de atendimento ao cliente e acompanhamento das integrações.

## Desenvolvedor Full Stack (PJ) | Flex Future - Novembro 2024 - Março 2024

Gerenciamento do projeto e desenvolvimento da plataforma <u>Flex Future</u>, dedicada ao cadastro e consulta de empresas brasileiras, tanto para quem busca oportunidades de trabalho, quanto como base para mapear o status e evolução da adoção dos diferentes modelos de trabalho (híbrido, remoto, presencial), no país. Através da Flex Future, é possível cadastrar e pesquisar empresas, descobrir informações sobre seus modelos de trabalho (híbrido, remoto, presencial), localização, tamanho, setor, além de diferentes estatísticas ao correlacionar os dados de todas as empresas cadastradas.

- Desenvolvimento do front-end utilizando **Next.js**, com foco em performance e usabilidade, integrando formulários para cadastro de empresas com **TypeForm**.
- Implementação de soluções completas no back-end com Nest.js, Prisma e banco de dados PostgreSQL, garantindo integração eficiente entre as camadas.

• Integração do TypeForm via Webhook para atualização dinâmica do banco de dados e visualização das informações no front-end.

#### Monitor de Ensino | Kenzie Academy Brasil | Novembro 2022 - Fevereiro 2023

Assistência a alunos em cursos de Front-End, com foco em JavaScript, HTML, CSS e consumo de APIs

- Apoio no desenvolvimento de habilidades práticas de Front-End, revisão de atividades e resolução de bugs no código.
- Orientação em lógica de programação e boas práticas de desenvolvimento, com ênfase no uso de Git e GitHub para controle de versões e colaboração.

#### **PROJETOS**

#### EasyMatch

Desenvolvimento de interfaces front-end totalmente integradas com o back-end para o aplicativo EasyMatch, um aplicativo mobile em **React Native**, direcionado ao agendamento e gestão de eventos. O projeto envolveu a criação de telas e funcionalidades essenciais para o app com foco na entrega de um produto funcional e pronto para publicação em plataformas Android (Google Play) e iOS (App Store).

Tecnologias: React Native, integração com back-end (API REST), publicação de aplicativos mobile.

#### **CERB**

Desenvolvimento de interfaces web e mobile para o Sistema Integra, tendo como cliente final a Companhia de Engenharia Hídrica e de Saneamento da Bahia - CERB. Tecnologias: Figma.

#### Flex Future

Plataforma dedicada ao cadastro e consulta de empresas brasileiras, tanto para quem busca oportunidades de trabalho, quanto como base para mapear o status e evolução da adoção dos diferentes modelos de trabalho (híbrido, remoto, presencial), no país. A aplicação foi construída em Next.js, com sistema de tipos em TypeScript; Estilização em SASS;

Tecnologias: Next.js | TypeScript | Typeform | Nest.js | PostgreSQL | Axios.

# K.Hub

K.Hub é um web app projetado para que os desenvolvedores possam registrar todas as tecnologias que dominam ou estão aprendendo, e possam acompanhar seu nível de evolução em cada uma delas. O objetivo técnico deste projeto era desenvolver um aplicativo completamente em React usando todo o seu potencial técnico.

Tecnologias: React.js | Styled-Components | Material-UI | Axios| React-hook-form | Yup | React-toastify | Vite.